臺灣板橋地方法院刑事判決　　　　　　　　　　　　九十一年度訴字第一五七號
　　公　訴　人　臺灣板橋地方法院檢察署檢察官
　　被　　　告　甲○○　女　二.
右列被告因違反毒品危害防制條例案件，經檢察官提起公訴 (九十一年度毒偵字第一
九七四號)，本院判決如左：
    主  文
甲○○連續施用第一級毒品，處有期徒刑捌月；扣案海洛因壹包（淨重零點壹柒公克
）沒收銷燬之。又連續施用第二級毒品，處有期徒刑陸月；扣案安非他命壹包（淨重
零點肆公克）及安非他命殘渣袋內之安非他命殘渣（量微無法秤重）均沒收銷燬之，
上開安非他命殘渣袋陸個、安非他命吸食器壹組、吸管參支、塑膠勺匙壹支均沒收。
應執行有期徒刑壹年；扣案海洛因壹包（淨重零點壹柒公克）、安非他命壹包（淨重
零點肆公克）、安非他命殘渣袋內之安非他命殘渣（量微無法秤重）均沒收銷燬之，
上開安非他命殘渣袋陸個、安非他命吸食器壹組、吸管參支、塑膠勺匙壹支均沒收。
    事  實
一、甲○○前因施用第二級毒品安非他命案件，經臺灣臺北地方法院於民國（下同）
    八十七年六月十九日以八十七年度簡上字第六八號裁定將其送勒戒處所觀察、勒
    戒後，認有繼續施用毒品之傾向，由該院於同年十月三十日以八十七年度簡上字
    第六八號裁定令入戒治處所施以強制戒治一年，嗣因無繼續戒治之必要，經該院
    於八十八年二月二十六日裁定停止戒治，所餘戒治期間付保護管束，惟因甲○○
    於保護管束期間內復行施用第二級毒品安非他命，違反保護管束應遵守事項情節
    重大，經該院於八十八年八月二十三日裁定撤銷停止戒治，令入戒治處所施以強
    制戒治，嗣於八十九年六月二十四日強制戒治期滿，經該院於八十九年十月四日
    以八十七年度簡上字第六八號判決免刑確定；又於該免刑判決後五年內，因施用
    第二級毒品安非他命案件，由臺灣桃園地方法院檢察署檢察官聲請簡易判決處刑
    ，經臺灣桃園地方法院於九十年七月二十五日以九十年度桃簡字第八五三號簡易
    判決判處有期徒刑六月，並於同年十月十二日判決確定。詎甲○○仍不知悔改，
    明知海洛因及安非他命分別為毒品危害防制條例第二條第二項第一款、第二款所
    規定之第一級毒品及第二級毒品，竟基於施用第一級毒品海洛因之概括犯意，先
    於九十一年四月十二日，在臺北縣三重市○○街一一七號二樓，以將海洛因摻於
    香煙內吸食之方式，施用海洛因一次，又於同年六月一日，在上址以針筒注射之
    方式施用海洛因一次；復另基於施用第二級毒品安非他命之概括犯意，自九十一
    年四月三十日起至同年六月一日止，在上址連續多次以將安非他命置於燈泡內加
    熱吸食其煙霧之方式施用安非他命，平均約一週施用一次。嗣於九十一年六月二
    日晚間十一時三十分許，在上址為警查獲，並扣得甲○○所有之海洛因一包（淨
    重○‧一七公克）、安非他命一包（淨重○‧四公克）、安非他命殘渣袋六個（
    內含得與袋面分離之安非他命殘渣）、安非他命吸食器一組、吸管三支、塑膠勺
    匙一支。
二、案經臺北縣政府警察局三重分局報請臺灣板橋地方法院檢察署檢察官偵查起訴。
    理  由
一、右揭事實，業據被告甲○○於偵查及本院審理時坦白承認；且被告於九十一年六
    月二日晚間十一時三十分許為警查獲後所採集之尿液，經送請臺灣檢驗科技股份
    有限公司以酵素免疫分析法初步檢驗、氣象層析質譜儀法確認檢驗之檢驗結果，
    呈鴉片類及安非他命類陽性反應，有該公司出具之濫用藥物尿液檢驗報告一紙附
    卷可稽；而扣案之海洛因一包（淨重○．一七公克），經送請法務調查局以化學
    呈色法、氣象層析質譜儀分析法進行鑑定，檢驗結果含海洛因成分，有該局九十
    一年七月八日調科壹字第○六○○○六二七一號鑑定通知書一份在卷可按；扣案
    之安非他命一包（淨重○‧四公克），經臺北縣政府警察局三重分局依聯勤二○
    四廠製造之煙毒檢驗包Ａ包試劑初步檢驗結果，確呈安非他命反應，亦有該分局
    查獲涉嫌毒品危害防制條例毒品初步鑑驗報告單一紙附卷足憑；此外，復有安非
    他命殘渣袋六個（內含得與袋面分離之安非他命殘渣）、安非他命吸食器一組、
    吸管三支、塑膠勺匙一支等扣案可資佐證，足認被告前開自白與事實相符。又被
    告前因施用第二級毒品安非他命案件，經臺灣臺北地方法院於八十七年六月十九
    日以八十七年度簡上字第六八號裁定將其送勒戒處所觀察、勒戒後，認有繼續施
    用毒品之傾向，由該院於同年十月三十日以八十七年度簡上字第六八號裁定令入
    戒治處所施以強制戒治一年，嗣因無繼續戒治之必要，經該院於八十八年二月二
    十六日裁定停止戒治，所餘戒治期間付保護管束，惟因被告於保護管束期間內復
    行施用第二級毒品安非他命，違反保護管束應遵守事項情節重大，經該院於八十
    八年八月二十三日裁定撤銷停止戒治，令入戒治處所施以強制戒治，嗣於八十九
    年六月二十四日強制戒治期滿，經該院於八十九年十月四日以八十七年度簡上字
    第六八號判決免刑確定；又於該免刑判決後五年內，因施用第二級毒品安非他命
    案件，由臺灣桃園地方法院檢察署檢察官聲請簡易判決處刑，經臺灣桃園地方法
    院於九十年七月二十五日以九十年度桃簡字第八五三號簡易判決判處有期徒刑六
    月，並於同年十月十二日判決確定，有各該刑事裁定、刑事判決、臺灣高等法院
    被告全國前案紀錄表、臺灣高等法院檢察署刑案紀錄簡覆表等在卷可參，故本件
    事證明確，被告施用毒品犯行堪以認定。
二、按海洛因及安非他命分別為毒品危害防制條例第二條第二項第一款、第二款所規
    定之第一級毒品及第二級毒品，核被告施用海洛因之行為，係犯毒品危害防制條
    例第十條第一項之施用第一級毒品罪，其施用安非他命之行為，係犯毒品危害防
    制條例第十條第二項之施用第二級毒品罪；其施用前後持有第一級毒品海洛因、
    第二級毒品安非他命之低度行為，應為其施用之高度行為所吸收，不另論罪。被
    告先後二次施用海洛因及先後多次施用安非他命之犯行，均係時間緊接，手法相
    同，所犯係構成要件相同之罪，顯係基於概括之犯意反覆為之，均為連續犯，應
    依刑法第五十六條規定以一罪論，並均加重其刑。被告所犯上述連續施用第一級
    毒品及連續施用第二級毒品二罪間，犯意各別，罪名互異，應予分論併罰。爰審
    酌被告前已因施用毒品而受免刑判決之寬典，猶未能斷絕毒癮而一再施用，顯見
    其自制力薄弱，惟其施用毒品僅屬自殘行為，對於他人之法益尚無直接之侵害，
    及其犯後坦承犯行，態度尚稱良好等一切情狀，量處如主文所示之刑，並定其應
    執行之刑。扣案之海洛因一包（淨重○．一七公克）、安非他命一包（淨重○‧
    四公克）、安非他命殘渣袋內之安非他命殘渣，分別為查獲之第一級與第二級毒
    品，應依毒品危害防制條例第十八條第一項前段規定沒收銷燬之；安非他命殘渣
    袋六個、安非他命吸食器一組、吸管三支、塑膠勺匙一支，均係被告所有供其施
    用安非他命所用之物，業據被告供承在卷，爰併依刑法第三十八條第一項第二款
    規定宣告沒收。
據上論斷，應依刑事訴訟法第二百九十九條第一項前段，毒品危害防制條例第十條第
一項、第二項、第十八條第一項前段，刑法第十一條前段、第五十六條、第五十一條
第五款、第三十八條第一項第二款，判決如主文。
本案經檢察官孫治平到庭執行職務
中    華    民    國      九十一        年    十    月      十五        日
                                      臺灣板橋地方法院刑事第一庭
                                          審判長法  官  梁 宏 哲
                        法  官  張 宏 節
                                                法  官  劉 景 宜
右正本證明與原本無異。
如不服本判決，應於判決送達後十日內，向本院提出上訴狀。
                                                書記官  張 惠 芳
中    華    民    國      九十一        年    十    月       十五       日
附錄本案論罪科刑法條全文
毒品危害防制條例第十條：
施用第一級毒品者，處六月以上五年以下有期徒刑。
施用第二級毒品者，處三年以下有期徒刑。
